---
title: "Le Brésil, puissance régionale ou internationale ?"
output: 
  flexdashboard::flex_dashboard:
    storyboard: true
---

```{r setup, include=FALSE}
library(flexdashboard)
library(rdbnomics)
library(dplyr)
library(WDI)
library(ggplot2)
library(plotly)
```


### Carte interactive des pays permanents au MERCOSUR

```{r include=FALSE}
PIBmercosur <- data.frame(Name=c("BRAZIL", "ARGENTINA", "VENEZUELA", "URUGUAY", "PARAGUAY"), "PIB en milliards"=c(1960, 478, 178, 59, 40))
```

```{r include=FALSE}
PIBmercosur$Name <- as.character(PIBmercosur$Name)
```

```{r}
PIBmercosur2 <- ifelse(PIBmercosur$PIB.en.milliards >= 1 & PIBmercosur$PIB.en.milliards <= 50, "1-50", ifelse(PIBmercosur$PIB.en.milliards >= 51 & PIBmercosur$PIB.en.milliards <= 100, "51-100", ifelse(PIBmercosur$PIB.en.milliards >= 101 & PIBmercosur$PIB.en.milliards <= 200, "101-200", ifelse(PIBmercosur$PIB.en.milliards >= 201 & PIBmercosur$PIB.en.milliards <= 400, "201-400", ifelse(PIBmercosur$PIB.en.milliards >= 401 & PIBmercosur$PIB.en.milliards <= 800, "401-800", ifelse(PIBmercosur$PIB.en.milliards >= 801 & PIBmercosur$PIB.en.milliards <= 1500, "801-1500", ifelse(PIBmercosur$PIB.en.milliards >= 1501 & PIBmercosur$PIB.en.milliards <= 2000, "1501-2000",  ifelse(PIBmercosur$PIB.en.milliards >= 2001, "2000+", NA))))))))
```

```{r include=FALSE}
mylabelsmercosur <- c("1-50", "51-100", "101-200", "201-400", "401-800", "801-1500", "1501-2000", "2000+")
```

```{r include=FALSE}
PIBmercosur$PIB.en.milliards <- base::cut(PIBmercosur$PIB.en.milliards,
                        breaks = c(0, 50, 100, 200, 400, 800, 1500, 2000, 2500), 
                        labels = mylabelsmercosur, right = F, ordered_result = T)
```

```{r}
library(tmap)
library(tmaptools)
library(leaflet)
library(sf)
MERCOSURmap <- st_read("~/L3pgeprojects/Geopolitique/South_America/SouthAmerica.shp", stringsAsFactors = FALSE)

datamapMERCOSUR <- inner_join(MERCOSURmap, PIBmercosur)

tm_shape(datamapMERCOSUR) +
tm_polygons("PIB.en.milliards", id = "Name", palette = "Reds")+ 

tmap_mode("view")
DensityMap <- tmap_last()


tmap_save(DensityMap, "PIBmapMERCOSUR.html")
```

---------------------------------------

Le *Brésil* affiche un PIB de **1960 milliards de dollars en 2018**, l'*Argentine* **478 milliards**, le *Venezuela* **178 milliards** (le pays n'est plus membre permanent depuis 2017), l'*Uruguay* **59 milliards** et le *Paraguay* **40 milliards**.

### Exports extra-MERCOSUR

```{r include=FALSE}
MercosurTradeExt <- rdb(ids = c('WTO/a2/BR.X.GXM.TO', "WTO/a2/AR.X.GXM.TO", "WTO/a2/UY.X.GXM.TO", "WTO/a2/VE.X.GXM.TO")) %>%
  filter(!is.na(value))
```

```{r}
ggplot(MercosurTradeExt, aes(x = period, y = value, color = series_name)) +
  geom_line(size = 1) + 
  theme(legend.position="bottom") + 
  labs(y = "Valeur en million de $", x = "Année", title = "Exports vers les pays en dehors du MERCOSUR", caption = "Source SKEMA Quantum Studio") +
   guides(col = guide_legend(nrow = 4))
```

---------------------------------------

Nous pouvons voir que le *Brésil* est le pays qui exporte le plus vers les pays se trouvant **"hors" du MERCOSUR**. Pour l'année 2017, le total des exportations du *Brésil* vers ces pays s'élevaient à **194.675.695.000 de dollars**. En comparaison, le montant des exportations de l'*Uruguay* s'élevait seulement à **4.680.915.000 de dollars**.

### Exports intra-MERCOSUR

```{r include=FALSE}
MercosurTradeInt <- rdb(ids = c('WTO/a2/AR.X.G27.TO', "WTO/a2/BR.X.G27.TO", "WTO/a2/UY.X.G27.TO", "WTO/a2/VE.X.G27.TO")) %>%
  filter(!is.na(value))
MercosurTradeInt
```

```{r}
ggplot(MercosurTradeInt, aes(x = period, y = value, color = series_name)) +
  geom_line(size = 1) + 
  theme(legend.position="bottom") + 
  labs(y = "Valeur en million de $", x = "Année", title = "Exports vers les pays du MERCOSUR", caption = "Source SKEMA Quantum Studio") +
   guides(col = guide_legend(nrow = 4))
```

-----------------------------------------

Là encore, c'est le *Brésil* qui exporte le plus à **destination des pays du MERCOSUR**. Néanmoins, la domination est moins marquée que pour les exports hors du *MERCOSUR*. En effet, le *Brésil* est suivi de **"près"** par l'*Argentine* pour les exports auprès des pays du *MERCOSUR*.

### Imports extra-MERCOSUR

```{r include=FALSE}
MercosurImportExt <- rdb(ids = c('WTO/a2/AR.M.GXM.TO', "WTO/a2/BR.M.GXM.TO", "WTO/a2/UY.M.GXM.TO", "WTO/a2/VE.M.GXM.TO")) %>%
  filter(!is.na(value))
```

```{r}
ggplot(MercosurImportExt, aes(x = period, y = value, color = series_name)) +
  geom_line(size = 1) + 
  theme(legend.position="bottom") + 
  labs(y = "Valeur en million de $", x = "Année", title = "Imports depuis les pays en dehors du MERCOSUR", caption = "Source SKEMA Quantum Studio") +
   guides(col = guide_legend(nrow = 4))
```

-----------------------------------------

Le *Brésil* est le pays qui exporte le plus en dehors du *MERCOSUR* mais c'est également celui qui **importe le plus auprès des pays n'appartenant pas au MERCOSUR**. Il est toutefois intéressant de noter que **la balance des échanges extra-MERCOSUR est positive** pour le *Brésil*.

### Imports intra-MERCOSUR

```{r include=FALSE}
MercosurImportInt <- rdb(ids = c('WTO/a2/AR.M.G27.TO', "WTO/a2/BR.M.G27.TO", "WTO/a2/UY.M.G27.TO", "WTO/a2/VE.M.G27.TO")) %>%
  filter(!is.na(value))
MercosurImportInt <- rename(MercosurImportInt, Country = series_name)
```

```{r}
ggplot(MercosurImportInt, aes(x = period, y = value, color = Country)) +
  geom_line(size = 1) + 
  theme(legend.position="bottom") + 
  labs(y = "Valeur en million de $", x = "Année", title = "Imports depuis les pays du MERCOSUR", caption = "Source SKEMA Quantum Studio") +
   guides(col = guide_legend(nrow = 4))
```

-----------------------------------------

L'*Argentine* est le pays qui **importe le plus en provenance des pays du MERCOSUR**, démontrant ainsi sa **dépendance aux pays sud-américains**. Le *Brésil* se trouve en seconde place depuis 2015, démontrant une **faible dépendance auprès des pays du MERCOSUR**.

### Exports vers les USA

```{r include=FALSE}
MercosurTradeNA <- rdb(ids = c('WTO/a2/AR.X.NAX.TO', "WTO/a2/BR.X.NAX.TO", "WTO/a2/UY.X.NAX.TO", "WTO/a2/VE.X.NAX.TO")) %>%
  filter(!is.na(value)) #export to North America
MercosurTradeNA <- rename(MercosurTradeNA, Country = series_name)
```

```{r}
ggplot(MercosurTradeNA, aes(x = period, y = value, color = Country)) +
  geom_line(size = 1) +
  theme(legend.position="bottom") +
  labs(y = "Valeur en million de $", x = "Année", title = "Exports vers les USA", caption = "Source SKEMA Quantum Studio") +
   guides(col = guide_legend(nrow = 4))
```

-----------------------------------------

Le *Brésil* est le pays qui **exporte le plus** vers les *USA*, l'*Argentine* est en seconde place dans des proportions quasiment **3 fois inférieures**. 

### Balance des paiements

```{r}
BalancePaiements <- rdb(ids = c('IMF/BOP/A.AR.BGM_BP6_USD', "IMF/BOP/A.BR.BGM_BP6_USD", "IMF/BOP/A.UY.BGM_BP6_USD", "IMF/BOP/A.VE.BGM_BP6_USD")) %>%
  filter(!is.na(value))
BalancePaiements <- rename(BalancePaiements, Country = "Reference Area")
```

```{r}
ggplot(BalancePaiements, aes(x = period, y = value, color = Country)) +
  geom_line(size = 1) +
  theme(legend.position="bottom") +
  labs(y = "Valeur en million de $", x = "Année", title = "Balance des paiements en Millions de $", caption = "Source SKEMA Quantum Studio") +
   guides(col = guide_legend(nrow = 4))
```

-----------------------------------------

La balance des paiements démontre la puissance du *Brésil* en termes de commerce extérieur puisque le *Brésil* affiche une balance **positive à hauteur de 37 milliards de dollars en 2019**.

### Analyse de la puissance militaire

```{r include=FALSE}
MilitaryExpenditure <- WDI(indicator = "MS.MIL.XPND.CD", #Military expenditure $
country = c("BRA", "UY", "VE", "ARG"),
                   start = 1996,
                   end = 2017)
MilitaryExpenditure <- rename(MilitaryExpenditure, Military_Expenditure = MS.MIL.XPND.CD)
MilitaryExpenditure
```

```{r include=FALSE}
NbTroops <- WDI(indicator = "MS.MIL.TOTL.P1", #Armed forces personnel, total
country = c("BRA", "UY", "VE", "ARG"),
                   start = 1996,
                   end = 2017)
NbTroops <- rename(NbTroops, Troops = MS.MIL.TOTL.P1)
NbTroops
```

```{r include=FALSE}
TroopsAndExpenditure = bind_cols(MilitaryExpenditure, NbTroops)
TroopsAndExpenditure
```


```{r}
DynGraphTroopsExp <- ggplot(TroopsAndExpenditure, aes(year, Military_Expenditure, color = country)) +
  geom_point(aes(size = Troops, frame = year)) +
  scale_x_log10() +
  hrbrthemes::theme_modern_rc() +
  labs(y = "Dépenses militaires en $", x = "Année", title = "Comparaison entre dépenses militaires et nombre 
       de militaires", caption = "Source SKEMA Quantum Studio")
DynGraphTroopsExp <- ggplotly(DynGraphTroopsExp)
DynGraphTroopsExp
```

-----------------------------------------

En termes de puissance militaire, le *Brésil* domine très largement l'*Argentine*, l'*Uruguay* et le *Vénézuela* puisque comme le montre le graphique, le *Brésil* est le pays qui **alloue le plus gros budget pour son armée et qui compte le plus grand nombre de militaires**.

### Part des militaires en % du total des travailleurs

```{r}
PovertyCompare <- rdb(ids = c('UNDATA/DF_UNDATA_WDI/A.MS_MIL_TOTL_TF_ZS.ARG', "UNDATA/DF_UNDATA_WDI/A.MS_MIL_TOTL_TF_ZS.BRA", "UNDATA/DF_UNDATA_WDI/A.MS_MIL_TOTL_TF_ZS.URY", "UNDATA/DF_UNDATA_WDI/A.MS_MIL_TOTL_TF_ZS.VEN")) %>%
  filter(!is.na(value))
PovertyCompare <- rename(PovertyCompare, Country = REF_AREA)
```

```{r}
ggplot(PovertyCompare, aes(x = period, y = value, color = Country)) +
  geom_line(size = 1) +
  theme(legend.position="bottom") +
  labs(y = "Valeur en %", x = "Année", title = "Part des militaires en % du total des travailleurs", caption = "Source SKEMA Quantum Studio") +
   guides(col = guide_legend(nrow = 4))
```

-----------------------------------------

Paradoxalement avec le graphique précédent, le *Brésil* est avec l'*Argentine*, le pays qui compte le **plus bas ratio en termes de militaires par rapport à sa population totale**. Il est intéressant de voir que la crise au *Vénézuela* a entrainé une **hausse record** du ratio militaires / travailleurs totaux.